bg-BG: Режим на работа: Автоматична; Полуавтоматична; Други
zh-CN: 操作模式: 自动的; 半自动; 其他
tr: Çalışma Modu: Otomatik; Yarı otomatik; Diğer
fr: Mode de fonctionnement: Automatique; Semi-automatique; Autre
lt-LT: Veikimo principas: Automatinis; Pusiau automatinis; Kita
vi: Chế độ hoạt động: Số tự động; Bán tự động; Khác
sv: Driftläge: Automatisk; Halvautomatisk; Övrigt
sl-SI: Način delovanja: Samodejno; Polavtomatsko; Drugo
hr-HR: Način rada: Automatsko; Poluautomatsko; Ostalo
nb: Driftsmodus: Automatisk; Semiautomatisk; Annet
zh-TW: 操作模式: 自動; 半自動; 其他
da: Driftstilstand: Automatisk; Halvautomatisk; Andet
pl: Tryb pracy: Automatyczny; Półautomatyczna; Inne
ro-RO: Mod de funcționare: Automată; Semiautomată; Altele
th: โหมดการทำงาน: อัตโนมัติ; กึ่งอัตโนมัติ; อื่นๆ
hu: Üzemmód: Automatikus; Félautomatikus; Egyéb
ru: Режим работы: Автоматический; Полуавтоматический; Другой
ko: 작동 모드: 자동; 반자동; 기타
sk-SK: Prevádzkový režim: Automatický; Poloautomatický; Iné
nl: Bedrijfsmodus: Automatisch; Halfautomatisch; Andere
it: Modalità di funzionamento: Automatico; Semiautomatico; Altro
ja: 動作モード: オートマチック; セミオートマチック; その他
en: Operating mode: Automatic; Semi-automatic; Other
cs: Provozní režim: Automatický; Poloautomatický; Jiné
de: Betriebsmodus: Automatisch; Halbautomatisch; Sonstiges
es: Modo operativo: Automático; Semiautomático; Otros
fi: Toimintatila: Automaattinen; Puoliautomaattinen; Muu
el: Τρόπος λειτουργίας: Αυτόματος; Ημιαυτόματος; Άλλο
pt-PT: Modo de funcionamento: Automático; Semiautomático; Outro
pt-BR: Modo operacional: Automática; Semiautomático; Outro